Minutes et répertoires du notaire Étienne PÉRICHON, 26 juillet 1696 - 15 juin 1747 (étude XXXIX)
Archives nationales
- Minutes de Étienne PÉRICHON, 26 juillet 1696 - août 1747; MC/ET/XXXIX/199 - MC/ET/XXXIX/392
  - Minutes. 1730, janvier - 1730, juin, janvier 1730 - juin 1730; MC/ET/XXXIX/340
    - BRICARD (Louis) Doreur Rue Saint Denis § Inventaire, 23 juin 1730; MC/ET/XXXIX/340
      inventaire; Bricard, Louis
    - CARON (Charles) Horloger Rue des lavandières § Bail, 23 juin 1730; MC/ET/XXXIX/340
      bail; Caron, Charles
    - Sez (Pierre), mercier quai de la Mégisserie § Apprentissage de Alexis Cornu Delafontaine chez .., 28 juin 1730; MC/ET/XXXIX/340
      contrat d'apprentissage; Sez, Pierre; Delafontaine, Alexis Cornu
    - Mercier (apprentissage) § De Alexis Cornu Delafontaine chez Pierre Sez, 28 juin 1730; MC/ET/XXXIX/340
      contrat d'apprentissage; Delafontaine, Alexis Cornu; Sez, Pierre
    - MESSAGER (Pierre) Verrier, faïencier Rue Coquillière § Union des créanciers du Prince de Carignau, 28 juillet 1730; MC/ET/XXXIX/340
    - Cornu Delafontaine (Alexis), rue Mouffetard, mercier (apprenti) § Apprentissage de mercier, chez Pierre Sez, 28 juin 1790; MC/ET/XXXIX/340
      contrat d'apprentissage; Cornu Delafontaine, Alexis; Sez, Pierre
  - Minutes. 1730, juillet - 1730, décembre, juillet 1730 - décembre 1730; MC/ET/XXXIX/341
    - Pericualt (Pierre), mercier, rue Saint-Honoré § Apprentissage de Louis Etienne Denou chez, 6 juillet 1730; MC/ET/XXXIX/341
      contrat d'apprentissage; Pericault, Pierre; Denou, Louis Etienne
    - Mercier (apprentissage) § De Louis Donou chez Pierre Perican II, 6 juillet 1730; MC/ET/XXXIX/341
      contrat d'apprentissage; Donou, Louis; Pericault, Pierre
    - Donon (Louis Emeuve), mercier (apprenti) § Apprentissage chez Pierre Pericault, mercier, 6 juillet 1730; MC/ET/XXXIX/341
      contrat d'apprentissage; Donon, Louis Emeuve; Pericault, Pierre
    - WYRIOT (Jean Jacques) Orfèvre Pont au Change § Union des créanciers de Louis Gillot marchand bourgeois de Paris, 8 juillet 1730; MC/ET/XXXIX/341
      Wyriot, Jean Jacques
    - Procuration concernant Joseph Verdeneuil, entrepreneur des bâtiments du roi, Noisy., 26 juillet 1730; MC/ET/XXXIX/341
      procuration; Verdeneuil, Joseph; chef d'entreprise
    - Merciers Corps des marchands .. § Constitution, 9 août 1730; MC/ET/XXXIX/341
    - Le Rue (Joseph), mercier, rue de Bretagne § Apprentissage de Nicolas Roisset chez .., 30 août 1730; MC/ET/XXXIX/341
      contrat d'apprentissage; Le Rue, Joseph; Roisset, Nicolas
    - Mercier (apprentissage) § De Nicolas Rossel chez Joseph Lerue, 30 août 1730; MC/ET/XXXIX/341
      contrat d'apprentissage; Rossel, Nicolas; Lerue, Joseph
    - Roisset (Nicolas), rue du Temple, mercier (apprenti) § Apprentissage chez Joseph Terme, mercier, 30 août 1730; MC/ET/XXXIX/341
      contrat d'apprentissage; Roisset, Nicolas; Terme, Joseph
    - DAUGE (Charles) Lapidaire joaillier; Rue des Gravilliers § Apprentissage de Nicolas Remy chez .., 31 août 1730; MC/ET/XXXIX/341
      contrat d'apprentissage; Dauge, Charles
    - Lapidaire joailliers (apprentissage) § Apprentissage de Nicolas Remy Chez Charles Dauge, 31 août 1730; MC/ET/XXXIX/341
    - REMY (Nicolas) joaillier (apprenti) Rue des Déchargeurs § Apprentissage chez Charles Danse lapidaire joaillier, 31 août 1730; MC/ET/XXXIX/341
      contrat d'apprentissage; Remy, Nicolas
    - FORGET (Antoine) Compagnon menuisier rue Montorgueil § Mariage, 9 novembre 1730; MC/ET/XXXIX/341
      contrat de mariage; Forget, Antoine
    - FORGET (Pierre) Compagnon menuisier Rue Montorgueil § Mariage de son fils, 9 novembre 1730; MC/ET/XXXIX/341
      contrat de mariage; Forget, Pierre
    - Corp (Jean), rue de la Pompe, mercier (apprenti) § Apprentissage chez Charles Denis Mercier, 6 décembre 1730; MC/ET/XXXIX/341
      contrat d'apprentissage; Corp, Jean; Mercier, Charles Denis
    - Mercier (apprentissage) § De Jean Corp chez Charles Désiste, 6 décembre 1730; MC/ET/XXXIX/341
      contrat d'apprentissage; Corp, Jean; Désiste, Charles; commerçant
    - Desiste (Charles), mercier, rue Saint-Denis § Apprentissage de Jean Corps chez .., 6 décembre 1730; MC/ET/XXXIX/341
      contrat d'apprentissage; Désiste, Charles; Corps, Jean
    - Cahier de délibération des créanciers du marquis de Meille, dont Henry Clignet, peintre, rue des Petits-Carreaux., 19 juin 1732; MC/ET/XXXIX/341
      convention; Petits-Carreaux (rue des); Clignet, Henri; Meille (M.de); peintre
  - Minutes. 1731, janvier - 1731, juin, janvier 1731 - juin 1731; MC/ET/XXXIX/342
    - Union des créanciers du marquis de Nesle, parmi lesquels: Charles Duchaisne, peintre du roi, rue des Bons-Enfants et Jacques Lajoüe, peintre de l'académie royale, quai Pelletier., 21 février 1731; MC/ET/XXXIX/342
      convention; Bons-Enfants (rue des); Pelletier (quai); Duchaisne, Charles; Lajoüe, Jacques de (1686?-1761); Mailly, Louis de (1689-1767); peintre
    - GATEAU (Jean Baptiste) Serrurier rue de l'Université § Union des créanciers du marquis de Reille, 21 février 1731; MC/ET/XXXIX/342
      Gateau, Jean Baptiste
    - HERBAUT (Gabriel) Joaillier Sac de la Salle du Paleur § Union des créanciers du marquis de Meille, 21 février 1731; MC/ET/XXXIX/342
      Herbaut, Gabriel
    - Union des créanciers du marquis de Meille concernant Michel Dunantia, maçon à Versailles., 1er mars 1731; MC/ET/XXXIX/342
      convention; Versailles (Yvelines); Dunantia, Michel; Meille (M.de); maçon
    - LOPINOT (Jean Baptiste) Tapissier § Union des créanciers du marquis de Meille, 1er mars 1731; MC/ET/XXXIX/342
      Lopinot, Jean Baptiste
    - PINPREMONT (Jean) Serrurier Rue d'Argenteuil § Union des créanciers du Marquis de Meille, 1er mars 1731; MC/ET/XXXIX/342
      Pinpremont, Jean
    - HECQUET (Jean) Ebéniste Rue de Richelieu § Union des créanciers du marquis de Meille, 1er mars 1731; MC/ET/XXXIX/342
      Hecquet, Jean
    - GERARD (Jean) Vitrier du roi à Versailles; Rue Royalle § Union des créanciers du marquis de Malle, 16 mars 1731; MC/ET/XXXIX/342
      Gerard, Jean
    - Duvivier (Claude), orfèvre, place Dauphine § Inventaire après décès de son épouse Marie Lambert, 30 mars 1731; MC/ET/XXXIX/342
      inventaire après décès; Duvivier, Claude
    - Devis et marché de pavé d'une maison rue de Sève appartenant aux prémontrés (chanoines)., 4 mai 1731; MC/ET/XXXIX/342
    - Quittance concernant Claude Chollot, entrepreneur de bâtiments, rue du Harlay., 5 mai 1731; MC/ET/XXXIX/342
      quittance; Harlay (rue de); Chollot, Claude; chef d'entreprise
    - JOURDANT (Philippe) Tapissier Piliers de la Tonnellerie § quittance, 5 mai 1731; MC/ET/XXXIX/342
      quittance; Jourdant, Philippe
    - Quittance concernant Louis Taboureot, maçon, Auteuil., 5 mai 1731; MC/ET/XXXIX/342
      quittance; Auteuil (ancienne commune); Taboureot, Louis; maçon
    - Quittance concernant François Leprince, marbrier, rue Poissonnière., 5 mai 1731; MC/ET/XXXIX/342
      quittance; Poissonnière (rue); Leprince, François; tailleur de pierre
    - GARNIER (Georges) Serrurier [illisible] des Tuilleries § Quittance, 5 mai 1731; MC/ET/XXXIX/342
      quittance; Garnier, Georges
    - Boulanger (François), mercier, rue de la Truanderie § Mariage, 10 juin 1731; MC/ET/XXXIX/342
      contrat de mariage; Boulanger, François
    - Mercier (apprentissage) § de Pierre Barbuat chez Jean-Baptiste Richaudeau, 12 juillet 1747; MC/ET/XXXIX/342
      contrat d'apprentissage; Barbuat, Pierre; Richaudeau, Jean-Baptiste
  - Minutes. 1731, juillet - 1731, décembre, juillet 1731 - décembre 1731; MC/ET/XXXIX/343
    - Merciers grossiers joailliers Communauté des marchands § Vente de maison, 1er décembre 1731; MC/ET/XXXIX/343
    - Mariage de Marguerite Bois, nièce de Michel Fontaine, graveur, avec Martin Réveillon, 22 décembre 1731; MC/ET/XXXIX/343
      contrat de mariage; Bois, Marguerite; Fontaine, Michel; Réveillon, Martin; graveur
    - BOIT (Jean) Serrurier Faubourg Saint Antoine § Mariage de sa fille, 22 décembre 1731; MC/ET/XXXIX/343
      contrat de mariage; Boit, Jean
  - Minutes. 1732, janvier - 1732, juin, janvier 1732 - juin 1732; MC/ET/XXXIX/344
    - Bail concernant René François Delaplace, entrepreneur des bâtiments du roi., 10 janvier 1732; MC/ET/XXXIX/344
      bail; Delaplace, René François; chef d'entreprise
    - ALLON (André) marchand Tireur d'or Rue Saint Denis § Remboursement, 10 janvier 1732; MC/ET/XXXIX/344
      Allon, André
    - GEOFFROY (Louis) Serrurier Chevreuse § Mariage, 5 février 1732; MC/ET/XXXIX/344
      contrat de mariage; Geoffroy, Louis
    - GEOFFROY (Nicolas) Serrurier Chevreuse § Mariage de son fils, 5 février 1732; MC/ET/XXXIX/344
      contrat de mariage; Geoffroy, Nicolas
    - CARON (André, Charles) Horloger Rue Saint Denis § Vente de meubles, 12 février 1732; MC/ET/XXXIX/344
      acte de vente; Caron, André; Caron, Charles
    - Haramboure (Jean de), mercier (apprenti) § Apprentissage chez Antoine Saillard, mercier, 16 février 1732; MC/ET/XXXIX/344
      contrat d'apprentissage; Haramboure, Jean de
    - Mercier (apprentissage) § De Jean de Haramboure chez Antoine Senllard, 16 février 1732; MC/ET/XXXIX/344
      contrat d'apprentissage; Haramboure, Jean de; Senllard, Antoine
    - Saillard (Antoine), mercier, rue des Petits-Champs § Apprentissage de Jean de Harambonne chez .., 16 février 1732; MC/ET/XXXIX/344
      contrat d'apprentissage; Saillard, Antoine; Harambonne,Jean de
    - Merciers grossiers joailliers Corps des marchands .. § Constitution, 12 mars 1732; MC/ET/XXXIX/344
    - Merciers grossiers joailliers Communauté des marchands .. § Remboursement, 15 mars 1732; MC/ET/XXXIX/344
    - Merciers grossiers joailliers Corps des marchands § Délibération, 27 mars 1732; MC/ET/XXXIX/344
    - Walhier (Jean), mercier, rue Bertin Poirée § Mariage de sa fille, 19 avril 1732; MC/ET/XXXIX/344
      contrat de mariage; Walhier, Jean
    - Merciers grossiers joailliers Communauté des marchands .. § Remboursement, 21 avril 1732; MC/ET/XXXIX/344
    - Cahier de délibération des créanciers du marquis de Mailly-Nesle, parmi lesquels: Charles Duchaisne, peintre du roi, rue des Bons-Enfants et Léonard Bureau, maçon, rue de Beaune., 19 juin 1732; MC/ET/XXXIX/344
      convention; Beaune (rue de); Bons-Enfants (rue des); Bureau, Léonard; Duchaisne, Charles; Mailly-Nesle, Louis de (1689-1767); peintre
    - GATEAU (Jean Baptiste) Serrurier Rue de l'Université § Cahier de délibération des créanciers du marquis de Reille, 19 juin 1732; MC/ET/XXXIX/344
    - DALLENÇON (Pierre) Sellier Rue de la Calandre § Cahier de délibération des créanciers du marquis de Neille, 19 juin 1732; MC/ET/XXXIX/344
      Dallençon, Pierre
    - DAVAULT (Pierre) Menuisier Rue Mezière § Cahier de délibération des créanciers du marquis de Meille, 19 juin 1732; MC/ET/XXXIX/344
      Davault, Pierre
    - HECQUET (Charles) maître joaillier Rue Richelieu § Cahier de délibération des créanciers du marquis de Reille, 19 juin 1732; MC/ET/XXXIX/344
      Hecquet, Charles
    - TREUFFART (Nicolas) Brodeur rue Férou § Cahier de délibération des créanciers du marquis de Maille, 19 juin 1732; MC/ET/XXXIX/344
      Treuffart, Nicolas
    - FORGET (Pierre) Menuisier Rue Montorgueil § Déclaration, 13 décembre 1732; MC/ET/XXXIX/344
      déclaration; Forget, Pierre
  - Minutes. 1732, juillet - 1732, décembre, juillet 1732 - décembre 1732; MC/ET/XXXIX/345
    - Constitution concernant Jérôme Martin, marbrier, rue Montorgueil., 7 août 1732; MC/ET/XXXIX/345
      constitution de rente; Montorgueil (rue); Martin, Jérôme; tailleur de pierre
    - Merciers grossiers joailliers Communauté des marchands .. § Obligation, 9 août 1732; MC/ET/XXXIX/345
    - Mercier grossiers Joailliers Communauté des marchands... § Remboursement, 13 août 1732; MC/ET/XXXIX/345
    - GRENIER (Claude) marchand lapidaire joaillier place Dauphine § Mariage, 31 août 1732; MC/ET/XXXIX/345
      contrat de mariage; Grenier, Claude
    - Quittance concernant Jean Lepoivre, peintre, rue Montorgueil., 11 décembre 1732; MC/ET/XXXIX/345
      quittance; Montorgueil (rue); Lepoivre, Jean; peintre
    - Merciers grossiers Joailliers Communauté des marchands § Constitution, 13 décembre 1732; MC/ET/XXXIX/345
    - Turpin (Nicolas), marchand orfèvre, rue de la Coutellerie § Procuration, 25 décembre 1732; MC/ET/XXXIX/345
      procuration; Turpin, Nicolas
    - Merciers grossiers Joailliers corps des marchands... § Constitution, 31 décembre 1732; MC/ET/XXXIX/345
    - FONTAINE (Laurent) Menuisier rue du Cherche Midi § Créancier du marquis de Polignac, 7 juin 1748; MC/ET/XXXIX/345
      Fontaine, Laurent
    - FINET (Michel) émailleur Rue Au-Maire § Comparaison, 25 juin 1748; MC/ET/XXXIX/345
      Finet, Michel
  - Minutes. 1733, janvier - 1733, juin, janvier 1733 - juin 1733; MC/ET/XXXIX/346
    - Merciers grossiers joailliers Communauté des marchands... § Pouvoir, 12 mars 1733; MC/ET/XXXIX/346
    - Merciers grossiers joailliers Communauté des marchands § Bail, 21 mars 1733; MC/ET/XXXIX/346
    - ROUSSIN (Gilles) marchand faïencier Rue Saint Jacques de la Boucherie § Bail, 11 mai 1733; MC/ET/XXXIX/346
    - Inventaire concernant Jean Baptiste Vallet, peintre doreur, rue des Prêcheurs., 2 juin 1733; MC/ET/XXXIX/346
      inventaire; Prêcheurs (rue des); Vallet, Jean-Baptiste; décorateur; peintre
  - Minutes. 1733, juillet - 1733, décembre, juillet 1733 - décembre 1733; MC/ET/XXXIX/347
    - Convention concernant François Simonet, compagnon maçon, rue de la Mortellerie., 13 août 1733; MC/ET/XXXIX/347
      convention; Mortellerie (rue de la); Simonet, François; maçon
    - Merciers grossiers joailliers Communauté des marchands... § Transaction, 21 août 1733; MC/ET/XXXIX/347
    - Notoriété concernant Pierre Balagny, peintre, rue du Croissant., 1er septembre 1733; MC/ET/XXXIX/347
      notoriété; Croissant (rue du); Balagny, Pierre; peintre
    - VALET (Jean Baptiste) Maître doreur § Notoriété, 1er septembre 1733; MC/ET/XXXIX/347
      Valet, Jean Baptiste
    - CASTALAN (Jean) Serrurier rue Saint Victor § Quittance, 5 septembre 1733; MC/ET/XXXIX/347
      quittance; Castalan, Jean
    - Merciers grossiers Joailliers Communauté des marchands... § Bail, 9 septembre 1733; MC/ET/XXXIX/347
    - Mariage de Mathurin Olivier et Catherine Varain, fille de François Varain, et nièce de Pierre Varain, marbriers, rue Montmartre., 29 septembre 1733; MC/ET/XXXIX/347
      contrat de mariage; Montmartre (rue); Olivier, Mathurin; Varain, Catherine; Varain, François; Varain, Pierre; tailleur de pierre
    - Leroy Guillaume, marchand menuisier § Mariage de sa belle soeur, 29 septembre 1733; MC/ET/XXXIX/347
      contrat de mariage; Leroy, Guillaume
    - Merciers grossiers joailliers Communauté des marchands § Constitution, 22 novembre 1733; MC/ET/XXXIX/347
    - Renonciation concernant Jean Baptiste Vallet, peintre doreur, rue des Prêcheurs., 9 décembre 1733; MC/ET/XXXIX/347
      renonciation; Prêcheurs (rue des); Vallet, Jean-Baptiste; décorateur; peintre
  - Minutes. 1734, janvier - 1734, mai, janvier 1734 - mai 1734; MC/ET/XXXIX/348
    - Merciers grossiers joailliers Corps des marchands... § Transaction, 2 janvier 1734; MC/ET/XXXIX/348
    - Merciers grossiers joailliers Corps des marchands... § Vente, 2 janvier 1734; MC/ET/XXXIX/348
    - Gaulorée Boilleau (Jean Louis), mercier, rue Aubry Boucher § Apprentissage de Marie Binjamine Sestain, chez .., 22 avril 1734; MC/ET/XXXIX/348
      contrat d'apprentissage; Gaulorée Boilleau, Jean Louis; Sestain, Marie Binjamine
    - Mercier (apprentissage) § De Marie Benjamin Gesteau chez Jean Louis Sauldier Boilleau, 22 avril 1734; MC/ET/XXXIX/348
      contrat d'apprentissage; Gesteau, Marie Benjamin; Sauldier Boilleau, Jean Louis
    - Geslain (Marie Benjamin), mercier (apprenti) § Apprentissage chez Jean Louis Sauldrée Boilleau, mercier, 22 avril 1734; MC/ET/XXXIX/348
      contrat d'apprentissage; Geslain, Marie Benjamin; Sauldrée Boilleau, Jean Louis
    - BERCHÉ (Louis) Serrurier rue de la Savonnerie § Mariage, 20 mai 1734; MC/ET/XXXIX/348
      contrat de mariage; Berché, Louis
    - MARIN (Pierre) serrurier § Mariage (témoin), 20 mai 1734; MC/ET/XXXIX/348
      contrat de mariage; Marin, Pierre
    - DUSERÉ (Jacques) Serrurier § Mariage (témoin), 20 mai 1734; MC/ET/XXXIX/348
      contrat de mariage; Duseré, Jacques
    - NICOLLE (Gabriel) Serrurier § Mariage (témoin), 20 mai 1734; MC/ET/XXXIX/348
      contrat de mariage; Nicolle, Gabriel
    - Cartault (Jean-Baptiste), mercier, rue de la Tabletterie § Apprentissage de Jacques Millou chez .., 11 janvier 1749; MC/ET/XXXIX/348
      contrat d'apprentissage; Cartault, Jean Baptiste; Millou, Jacques
  - Minutes. 1734, juin - 1734, décembre, juin 1734 - décembre 1734; MC/ET/XXXIX/349
    - Merciers grossiers joailliers Corps des marchands .. § Bail, 10 juillet 1734; MC/ET/XXXIX/349
    - Labille (Claude Louis), mercier (apprenti) § Apprentissage chez Nicolas Larher, mercier, 24 juillet 1734; MC/ET/XXXIX/349
      contrat d'apprentissage; Labille, Claude Louis
    - Mercier (apprentissage) § De Claude Louis Labille Chez Nicolas Larner, 24 juillet 1734; MC/ET/XXXIX/349
      contrat d'apprentissage; Labille, Claude Louis; Larner, Nicolas
    - Larher (Nicolas), mercier, Saint-Germain-l'Auxerrois § Apprentissage de Claude Louis Lasnille, 24 juillet 1734; MC/ET/XXXIX/349
      contrat d'apprentissage; Larher, Nicolas; Lasnille, Claude Louis
    - Levasseur (Jacques), mercier (apprenti), rue Saint-Etienne-des-Grez § Apprentissage chez Jacques Philippe, marchand mercier, 28 août 1734; MC/ET/XXXIX/349
      contrat d'apprentissage; Levasseur, Jacques; Philippe, Jacques
    - Mercier (apprentissage) § De Jacques Levasseur chez Jacques Philippe, 28 août 1734; MC/ET/XXXIX/349
    - Philippe (Jacques), mercier, rue des Quatre Villes § Apprentissage de Jacques Levasseur chez .., 28 août 1734; MC/ET/XXXIX/349
      contrat d'apprentissage; Philippe, Jacques; Levasseur, Jacques
    - GRENIER (Louis Claude Georges) Joaillier Place Dauphine § Inventaire après décès de Jacques René Epicier, 1er septembre 1734; MC/ET/XXXIX/349
      inventaire; Grenier, Louis Claude Georges
    - Mercier (apprentissage) § De Jean-Baptiste Plé chez Guillaume Mezot, 11 septembre 1734; MC/ET/XXXIX/349
      contrat d'apprentissage; Plé, Jean-Baptiste; Mezot, Guillaume
    - Nezot (Guillaume), mercier rue Quincampoix § Apprentissage de Jean-Baptiste Plé chez .., 11 septembre 1734; MC/ET/XXXIX/349
      contrat d'apprentissage; Nezot, Guillaume; Plé, Jean-Baptiste
    - Plé (Jean-Baptiste), mercier (apprenti), rue de la Poterie § Apprentissage de mercier chez Guillaume Mezot, 11 septembre 1734; MC/ET/XXXIX/349
      contrat d'apprentissage; Plé, Jean-Baptiste
  - Minutes. 1735, janvier - 1735, juin, janvier 1735 - juin 1735; MC/ET/XXXIX/350
    - DALLENÇON (Pierre) Sellier carrossier Rue Neuve Sainte Catherine § Notoriété, 21 janvier 1734; MC/ET/XXXIX/350
    - LEURARD (Jean Baptiste) Tapissier Rue Saint Denis § Inventaire après décès de son épouse, 3 février 1735; MC/ET/XXXIX/350
      inventaire; Leurard, Jean Baptiste
    - FOURREAULT (Pierre) Menuisier Rue du Haut Pavé § Mariage de sa fille, 2 juin 1735; MC/ET/XXXIX/350
      contrat de mariage; Fourreault, Pierre
    - Devis et marché d'ouvrages de maçonnerie pour l'église Sainte-Opportune concernant Bernard Jean Baptiste Loir, juré expert, entrepreneur de bâtiments, rue Simon Lefranc., 19 juin 1735; MC/ET/XXXIX/350
      devis; marché; Sainte-Opportune (église); Simon-Le-Franc (rue); Loir, Bernard Jean-Baptiste (16..-17..); chef d'entreprise
  - Minutes. 1735, juillet - 1735, décembre, juillet 1735 - décembre 1735; MC/ET/XXXIX/351
    - CARON (Charles) Horloger § Transport d'apprentissage, 18 septembre 1735; MC/ET/XXXIX/351
      contrat d'apprentissage; Caron, Charles
    - SOULLÉ (Louis) Horloger Rue de l'Arbre Sec § Transport d'apprentissage de Jean Leblond, 18 septembre 1735; MC/ET/XXXIX/351
      contrat d'apprentissage; Soullé, Louis
    - Logut (Toussaint), menuisier, rue du Cloître § Apprentissage de Guillaume Baillée chez .., 20 septembre 1735; MC/ET/XXXIX/351
      contrat d'apprentissage; Logut, Toussaint; Baillée, Guillaume
    - Mariage de Firmin Nouillet et Marie Galmant, parmi les témoins, Claude Paingat, sculpteur., 26 octobre 1735; MC/ET/XXXIX/351
      contrat de mariage; Galmant, Marie; Nouillet, Firmin; Paingat, Claude; sculpteur
    - MOUILLET (Charles Gabriel) Cartier § Mariage de son cousin, 26 octobre 1735; MC/ET/XXXIX/351
      contrat de mariage; Mouillet, Charles Gabriel
    - MOUILLET (Jean Baptiste) Cartier § Mariage de son cousin, 26 octobre 1735; MC/ET/XXXIX/351
      contrat de mariage; Mouillet, Jean Baptiste
    - DUPONT (Louis) maître Cartier Rue de Beaune § Mariage de sa veuve, 26 octobre 1735; MC/ET/XXXIX/351
      contrat de mariage; Dupont, Louis
    - Mouillet (Simon Nicolas), mercier, rue Saint-Honoré § Mariage, 26 octobre 1735; MC/ET/XXXIX/351
      contrat de mariage; Mouillet, Simon Nicolas
    - MARIN (Claude) tapissier en meubles Rue de l'Arbalêtre § Veuve, 26 décembre 1735; MC/ET/XXXIX/351
      Marin, Claude
  - Minutes. 1736, janvier - 1736, juin, janvier 1736 - juin 1736; MC/ET/XXXIX/352
    - HERAULT (Joseph François) garçon Tapissier Rue Saint-Denis § Mariage, 18 janvier 1736; MC/ET/XXXIX/352
      contrat de mariage; Herault, Joseph François
    - LEVRARD (Jean Baptiste) marchand Tapissier Rue Saint Denis § Mariage de sa fille, 18 janvier 1736; MC/ET/XXXIX/352
    - Villiers (François, Charles), orfèvre, rue Pavée § Bail, 4 février 1736; MC/ET/XXXIX/352
      bail; Villiers, François, Charles
    - Dupré (François), mercier (apprenti), rue Saint-Martin § Apprentissage chez Mathurin Bourbier, mercier, 24 mars 1736; MC/ET/XXXIX/352
      contrat d'apprentissage; Dupré, François; Bourbier, Mathurin
    - Quittance de Jean Paccot, maçon, rue de Montreuil et autres, dont Louis Louin, maçon, à Claude Duperrey, 30 mars 1736; MC/ET/XXXIX/352
      quittance; Montreuil (rue de); Duperrey, Claude; Louin, Louis; Paccot, Jean; maçon
    - RAOULT (Sébastien) Carreleur Rue du Faubourg Montmartre § quittance, 30 mars 1736; MC/ET/XXXIX/352
      quittance; Raoult, Sébastien
    - PICHET (Antoine) Serrurier Rue des Poirées § Quittance, 30 mars 1736; MC/ET/XXXIX/352
      quittance; Pichet, Antoine
    - Plaisné (Antoine), menuisier, rue des Francs-Bourgeois § Quittance, 30 mars 1736; MC/ET/XXXIX/352
      quittance; Plaisné, Antoine
  - Minutes. 1736, juillet - 1736, décembre, juillet 1736 - décembre 1736; MC/ET/XXXIX/353
    - Devis et marché de la construction d'une maison à Houdan pour Jean de Chaulnes par Pierre François Cordier, entrepreneur des bâtiments du roi, porte Saint-Martin et Antoine Rannequin, entrepreneur des travaux des bâtiments du roi, pont Notre-Dame., 5 juillet 1736; MC/ET/XXXIX/353
      devis; marché; Houdan (Yvelines); Notre-Dame (pont); Saint-Martin (porte); Chaulnes, Jean de; Cordier, Pierre François; Rannequin, Antoine; chef d'entreprise
    - CATELAIN (Jean Michel) Menuisier; Faubourg Saint Honoré § Vente, 10 juillet 1736; MC/ET/XXXIX/353
      acte de vente; Catelain, Jean Michel
    - BARBIER (Philippe) Menuisier Rue de la Homerie § Vente, 10 juillet 1736; MC/ET/XXXIX/353
      acte de vente; Barbier, Philippe
    - BUSSY (Louis de) Compagnon tapissier Rue des Lavandières § Mariage, 19 septembre 1736; MC/ET/XXXIX/353
      contrat de mariage; Bussy, Louis de
    - Vandine (Philippe), orfèvre joaillier, quai des Orfèvres § Déclaration, 1er octobre 1736; MC/ET/XXXIX/353
      déclaration; Vandine, Philippe
    - HAYMARD (Simon) Marchand Cartier du roi Rue Jacob § Recharge, 31 octobre 1736; MC/ET/XXXIX/353
      Haymard, Simon
    - Tapissier (apprentissage) § De François DOUZEL chez Hilaire Sarier, 8 novembre 1736; MC/ET/XXXIX/353
    - GARIER (Hilaire) tapissier Rue Quinquempoix § Apprentissage de François Mouzel chez .., 8 novembre 1736; MC/ET/XXXIX/353